臺灣高等法院臺南分院刑事判決
111年度上易字第561號
上  訴  人  臺灣臺南地方檢察署檢察官
被      告  王証暐
上列上訴人因被告竊盜案件，不服臺灣臺南地方法院111年度易
字第800號中華民國111年8月30日第一審判決（起訴案號：臺灣
臺南地方檢察署111年度偵字第15500號），提起上訴，本院判決
如下：
    主  文
上訴駁回。
    事實及理由
一、按民國110年6月16日修正公布、同月18日施行之刑事訴訟法
    第348條規定：「上訴得對於判決之一部為之。對於判決之
    一部上訴者，其有關係之部分，視為亦已上訴。但有關係之
    部分為無罪、免訴或不受理者，不在此限。上訴得明示僅就
    判決之刑、沒收或保安處分一部為之。」。查本案係於上開
    規定修正施行後之111年11月3日始繫屬於本院，此有臺灣臺
    南地方法院111年11月2日南院武刑黃111易800字第11100432
    88號函上所蓋本院收文戳章（見本院卷第3頁）存卷可稽，
    是本案上訴之效力及其範圍，應依現行刑事訴訟法第348條
    規定判斷，合先敘明。
二、原審於111年8月30日以111年度易字第800號判決認定被告王
    証暐犯竊盜罪，共2罪，各處拘役50日、30日，如易科罰金
    ，均以新臺幣(下同）1千元折算1日，應執行拘役70日，如
    易科罰金，以1千元折算1日，並為相關沒收及追徵之諭知。
    檢察官於收受該判決正本後，以原判決量刑不當為由提起上
    訴，並經本院當庭向檢察官確認上訴範圍無訛（見本院卷第
    54頁），揆諸前開說明，檢察官顯僅就原判決關於量刑部分
    提起上訴，至於原判決其他部分，均不予爭執，亦未提起上
    訴，而該量刑部分與原判決事實、罪名之認定、沒收及追徵
    諭知部分，依前開新修正之規定，可以分離審查，本院爰僅
    就原判決之量刑部分加以審理。
三、經本院審理結果，因檢察官僅就原判決量刑部分提起上訴，
    業如前述，故本案犯罪事實、所犯法條、論罪之認定、沒收
    及追徵之諭知，均如第一審判決書所記載之事實、證據、論
    罪理由所示（如附件）。
四、檢察官上訴意旨略以：告訴人遭被告竊取酒類23瓶，損害非
    輕，又被告犯後未與告訴人達成和解並賠償告訴人，可見其
    未積極彌補告訴人所受之損失，犯後態度難謂良好，原審量
    處之刑度是否過輕，容有再行斟酌之餘地。爰提起上訴，請
    將原判決撤銷，更為適當合法之判決。
五、經查，按量刑係法院就繫屬個案犯罪所為之整體評價，乃事
    實審法院之職權裁量事項，而量刑判斷當否之準據，則應就
    判決整體觀察為綜合考量，不可擷取其中片段遽為評斷。苟
    其量刑已以行為人之責任為基礎，並斟酌刑法第57條各款所
    列情狀，在法定刑度內酌量科刑，無偏執一端，或濫用其裁
    量權限，致明顯失出失入情形，自不得任意指為不當或違法
    （最高法院75年度台上字第7033號、104年度台上字第2577
    號判決意旨參照）。原判決以行為人之責任為基礎，審酌被
    告犯罪之動機、目的、犯罪時所受之刺激、手段、其2次竊
    盜行為，造成告訴人之財物損失，犯罪後於警詢及偵審中始
    終坦承犯行之態度；兼衡其生活狀況、品行、智識程度、家
    庭狀況等一切情狀，分別量處拘役50日、30日，並均諭知易
    科罰金之折算標準，及定應執行刑暨易科罰金之折算標準。
    從而，本案原判決關於科刑之部分，已依刑法第57條各款所
    列情狀審酌，而為量刑之準據，且已詳細說明量處拘役50日
    、30日及定刑拘役70日之理由，經核並無量刑輕重相差懸殊
    等裁量權濫用之情形，而檢察官上訴意旨認原判決量刑過輕
    之理由，尚不足以動搖原判決之量刑基礎，自難認其上訴為
    有理由，其上訴應予駁回。
據上論結，應依刑事訴訟法第368條，判決如主文。
本案經檢察官李宗榮提起公訴，檢察官白覲毓提起上訴，檢察官
葉耿旭到庭執行職務。
中　　華　　民　　國　　111 　年　　12　　月　　20　　日
                  刑事第一庭    審判長法  官  陳連發
                                      法  官  洪榮家   
                                      法  官  何秀燕
以上正本證明與原本無異。
不得上訴。
　　　　　　　　　　　　　　　　　　　書記官  翁心欣
中　　華　　民　　國　　111 　年　　12　　月　　20　　日

附錄本案論罪科刑法條：
中華民國刑法第320條
意圖為自己或第三人不法之所有，而竊取他人之動產者，為竊盜
罪，處5年以下有期徒刑、拘役或50萬元以下罰金。
意圖為自己或第三人不法之利益，而竊佔他人之不動產者，依前
項之規定處斷。
前二項之未遂犯罰之。